臺灣高等法院刑事判決　　　　　　　　　　　　　九十三年度上訴字第一二四七號
　　上　訴　人　臺灣士林地方法院檢察署檢察官
　　被　　　告　甲○○
右上訴人因被告毒品危害防制條例案件，不服臺灣士林地方法院九十二年度訴字第六五
八號，中華民國九十三年三月八日第一審判決（起訴案號：臺灣士林地方法院檢察署九
十二年度毒偵字第一二一一號、併辦案號：台灣基隆地方法院檢察署九十三年度毒偵
字第四七四號），提起上訴，本院判決如左：
    主  文
原判決撤銷。
甲○○連續施用第一級毒品，處有期徒刑捌月；又連續施用第二級毒品，處有期徒刑
陸月。應執行有期徒刑壹年。
扣案之夾鏈袋貳拾貳個、藥剷柒支、安非他命吸食器壹組及使用過注射針筒伍支均沒
收。
    事  實
一、甲○○前因施用第二級毒品安非他命案件，經臺灣基隆地方法院以八十八年度毒
    聲字第一一四七號裁定令入戒治處所施以強制戒治一年，於八十九年六月十六日
    強制戒治交付保護管束期滿，先由臺灣基隆地方法院檢察署檢察官於八十九年十
    二月二十一日，以八十九年度戒毒偵字第一二六號為不起訴處分，復經本院因該
    部分與審理中臺灣板橋地方法院八十六年度易字第六八六三號上訴案件具有連續
    犯之裁判上一罪之關係，於九十年五月八日，以八十八年度上易緝字第一號併為
    免刑判決確定。再因施用毒品案件，由臺灣基隆地方法院以九十二年毒聲字第三
    八一號裁定令入戒治處所施以強制戒治一年，並由臺灣基隆地方法院檢察署檢察
    官以九十二年度毒偵字第七七號聲請簡易判決處刑，業經臺灣基隆地方法院於九
    十二年五月十九日以九十二年度基簡字第四五七號刑事簡易判決判處有期徒刑三
    月確定。詎仍不知悔改，復基於概括犯意，分別自九十二年九月一日、九月三日
    起至九十三年三月四日止，分別在其位在基隆市安樂區○○○街二八之二號之住
    處及同市安樂區○○○街八巷四十三號三樓之租屋處，連續施用第一級毒品海洛
    因及第二級毒品安非他命多次。嗣為警分別於九十二年九月四日晚間九時四十分
    許，在臺北縣淡水鎮○○路○段十號橋大屯溪出海口處附近，及九十三年三月四
    日於上開租屋處查獲，並分別在其內衣及鞋中，扣得第二級毒品安非他命四包（
    驗餘總淨重四０‧七三公克）及其所有毒品夾鏈袋二十二個、藥剷七支、安非他
    命吸食器一組及使用過注射針筒五支。經警採集尿液檢體送驗，始查悉上情。
二、案經臺北縣政府警察局淡水分局報告臺灣士林地方法院檢察署檢察官偵查起訴。
    理  由
一、被告甲○○經合法傳喚無正當理由未到庭辯解，右揭犯罪事實，業據被告於偵查
    及原審審理時坦承不諱，並有毒品夾鏈袋二十二個、藥剷七支、安非他命吸食器
    一組及使用過注射針筒五支扣案可稽。而被告先後二次為警採集之尿液檢體送臺
    灣檢驗科技股份有限公司及基隆市衛生局以氣相層析質譜儀法及酵素免疫分析法
    、薄層層析法檢驗結果，均呈嗎啡及甲基安非他命之陽性反應，有臺灣檢驗科技
    股份有限公司九十二年九月十七日管檢認可字第○一五號濫用藥物尿液檢驗報告
    及基隆市衛生局檢驗成績書各一份在卷可稽（見毒偵字第一二一一號卷第二一頁
    、毒偵卷第四七四號卷第九三頁），被告自白有於前揭時間、地點施用第一級毒
    品海洛因及第二級毒品安非他命之行為，堪認與事實相符，自得採為論罪之證據
    。而被告前因施用毒品案件，經臺灣基隆地方法院以八十八年度毒聲字第一一四
    七號裁定令入戒治處所施以強制戒治一年，於八十九年六月十六日強制戒治交付
    保護管束期滿，先由臺灣基隆地方法院檢察署檢察官於八十九年十二月二十一日
    ，以八十九年度戒毒偵字第一二六號為不起訴處分，復經本院因該部分與審理中
    臺灣板橋地方法院八十六年度易字第六八六三號上訴案件具有連續犯之裁判上一
    罪之關係，於九十年五月八日，以八十八年度上易緝字第一號併為免刑判決確定
    。再因施用毒品案件，由臺灣基隆地方法院以九十二年毒聲字第三八一號裁定令
    入戒治處所施以強制戒治一年，並由臺灣基隆地方法院檢察署檢察官以九十二年
    度毒偵字第七七號聲請簡易判決處刑，業經臺灣基隆地方法院於九十二年五月十
    九日以九十二年度基簡字第四五七號刑事簡易判決判處有期徒刑三月確定，有臺
    灣高等法院被告全國前案紀錄表、上開不起訴處分書及刑事判決電腦繕本在卷可
    考。本件被告三犯施用毒品事證明確，犯行堪以認定，應依法論科。
二、核被告所為，係犯毒品危害防制條例第十條第一項、第二項之施用第一級、第二
    級毒品罪。被告因施用第一級毒品海洛因及第二級毒品安非他命而分別持有第一
    級毒品海洛因及第二級毒品安非他命，其持有之低度行為均為施用之高度行為所
    吸收，不另論罪。又其多次施用第一級毒品海洛因、第二級毒品安非他命之犯行
    ，各時間緊接，所犯又係構成要件相同之罪名，顯各係基於概括犯意反覆為之，
    應接依刑法第五十六條連續犯之規定論以一罪，並加重其刑。再其犯上開二罪，
    犯意個別，應分論併罰。被告自九十二年九月四日以後之犯行 (即併案審理部分
    ），公訴人雖未起訴，惟與起訴部分具有連續犯之裁判上一罪之關係，依審判不
    可分原則，為起訴效力所及，本院自得併予審理。原審予以被告論罪科刑，固非
    無見，惟查，被告自九十二年九月四日以後之犯行（即併案審理部分），原審未
    及併予審酌，即有未合。公訴人上訴意旨以上開事由執以指摘原判決不當，為有
    理由，應由本院將原判決撤銷改判。爰審酌被告有多次施用毒品之前科，而於觀
    察勒戒後仍未能杜絕毒品之誘惑，顯無戒絕毒品之毅力，及其施用毒品情形，惟
    犯罪後坦承犯行，尚知悔悟等一切情狀，分別量處如主文第二項所示之刑，並定
    其應執行之刑，以示懲儆。至扣案之毒品夾鏈袋二十二個、藥剷七支、安非他命
    吸食器一組及使用過注射針筒五支，為被告所有且係供被告施用毒品所用之物，
    業據被告供承在卷，應依刑法第三十八條第一項第二款宣告沒收。
三、被告為警查獲時，雖扣得第二級毒品安非他命四包（驗餘總淨重四０‧七三公克
    ，內政部警政署刑事警察局之鑑驗通知書見毒偵字第一二一一號卷第五九頁），
    惟據被告於警訊及偵查中均供稱，扣案之安非他命是同案遭查獲之梁博勝所要販
    賣，因恐遭臨檢查得，方要其放在內衣較安全等語，且被告所涉意圖販賣而持有
    安非他命罪嫌，另經台灣士林地方法院檢察署偵查中，是前開扣案安非他命，並
    非被告持以供己施用之安非他命，應不得於本件施用毒品案件中諭知沒收銷燬，
    併此說明。
四、被告經合法傳喚，無正當理由未到庭，爰不待其陳述，逕行判決。
據上論斷，應依刑事訴訟法第三百六十九條第一項前段、第三百六十四條、第二百九
十九條第一項前段、第三百七十一條，毒品危害防制條例第十條第一項、第二項，刑
法第十一條前段、第五十六條、第五十一條第五款、第三十八條第一項第二款，判決
如主文。
本案經檢察官王安明到庭執行職務。
中　　　華　　　民　　　國　　九十三　　年　　　七　　　月　　二十九　　日
                        臺灣高等法院刑事第七庭
                            審判長法  官  吳　啟　民
                                  法  官  林　瑞　斌
                                  法  官  蘇　隆　惠
右正本證明與原本無異。
施用第一級毒品部分如不服本判決，應於收受送達後十日內向本院提出上訴書狀，其
未敘述上訴之理由者並得於提起上訴後十日內向本院補提理由書（均須按他造當事人
之人數附繕本）。
其餘不得上訴。
                                  書記官  李　信　穎
中　　　華　　　民　　　國　　九十三　　年　　　七　　　月　　二十九　　日
附錄：本案論罪科刑法條全文
毒品危害防制條例第十條：
施用第一級毒品者，處六月以上五年以下有期徒刑。
施用第二級毒品者，處三年以下有期徒刑。
